臺灣屏東地方法院刑事判決
       111年度易字第152號
公  訴  人  臺灣屏東地方檢察署檢察官
被      告  杜旺修


上列被告因竊盜案件，經檢察官提起公訴（111年度偵字第1406
號、111年度偵字第1565號），因被告於準備程序中就被訴犯罪
事實為有罪之陳述，經本院告知簡式審判程序之旨，並聽取當事
人之意見後，由本院合議庭裁定改由受命法官獨任進行簡式審判
程序，判決如下：
    主  文
杜旺修犯竊盜罪，處拘役肆拾日，如易科罰金，以新臺幣壹仟元
折算壹日。未扣案之犯罪所得點香器壹個沒收，於全部或一部不
能沒收或不宜執行沒收時，追徵其價額。又犯攜帶兇器踰越安全
設備竊盜罪，處有期徒刑拾月。未扣案老虎鉗壹支、未扣案之犯
罪所得捕蛇器、大鐵剪各壹支及電纜線貳拾公尺均沒收，於全部
或一部不能沒收或不宜執行沒收時，追徵其價額。
    事  實
一、杜旺修意圖為自己不法所有，分別為下列行為：
　㈠基於竊盜之犯意，於民國110年11月13日8時38分許，趁無人
    注意之際，徒手竊取址設屏東縣屏東市豐連街與大連路口由
    邱威文擔任主任委員所管理之土地公廟內置放之點香器1個
    （約值新臺幣【下同】1,500元）得手後，旋騎乘車牌號碼0
    00-0000號普通重型機車離去。
　㈡復於110年12月2日13時24分許，基於踰越安全設備及攜帶兇
    器竊盜之犯意，先徒手攀爬並翻越邱秋鑾所有位於屏東縣○○
    鄉○○路00巷0號旁100公尺農地前方作為安全設備之圍籬後(
    起訴書此部分事實，應予補充)，再持客觀上足以對人生命
    、身體造成危害之兇器老虎鉗1支剪斷並竊取該處抽水馬達
    周邊之電纜線約20公尺，復徒手竊取該處所置放之捕蛇器、
    大鐵剪各1支（共約值6,000元）得手後，旋騎乘前開機車離
    去。
二、嗣經警獲報調閱案發地點及周遭監視器畫面，始循線查悉上
    情。
三、案經邱秋鑾訴由屏東縣政府警察局屏東分局報告臺灣屏東地
    方檢察署檢察官偵查起訴。
    理  由
一、本案被告杜旺修所犯為死刑、無期徒刑、最輕本刑為三年以
    上有期徒刑以外之罪，亦非高等法院管轄第一審案件，且被
    告於本院準備程序進行中，先就前揭被訴事實為有罪之陳述
    (見本院卷第32頁)，經受命法官告知簡式審判程序之旨，並
    聽取當事人之意見後，本院合議庭認無不得或不宜改依簡式
    審判程序進行之事，依刑事訴訟法第273 條之1 第1 項，裁
    定本件由受命法官獨任行簡式審判程序。又本案既經本院裁
    定改依簡式審判程序審理，則依刑事訴訟法第273 條之2 、
    同法第159 條第2 項之規定，不適用傳聞法則有關限制證據
    能力及證據調查之相關規定。
二、上揭事實，業據被告於本院準備程序及審理時均坦承不諱（
    見本院卷第32頁、第44頁），核與證人即告訴人邱秋鑾於警
    詢及本院準備程序之證述(見警300號卷第9頁至第11頁、本
    院卷第34頁)、證人即被害人邱威文於警詢之證述(見警400
    號卷第12頁至第14頁)，並有車牌號碼000-0000號重型機車
    車輛詳細資料報表1份(見警300號卷第23頁)、上開農地現場
    照片12張(見警300號卷第32頁至第38頁)、上開土地公廟現
    場監視器照片共8張(見警400號卷第27頁至第30頁)等件在卷
    可稽。足認被告前揭任意性之自白核與事實相符，堪以採信
    。從而，本案事證明確，被告上開犯行洵堪認定，應依法論
    科。
三、論罪科刑：
  ㈠核被告如事實欄一㈠所為，係犯刑法第320條第1項之竊盜罪；
    如事實欄一㈡所為，則係犯刑法第321條第1項第2款、第3款
    之攜帶兇器踰越安全設備竊盜罪。至起訴書就事實欄一㈡雖
    未主張踰越安全設備之加重要件，然經公訴檢察官當庭補充
    、更正起訴事實，復經本院當庭告知被告此一可能成立之罪
    名，被告並表示其無意見、承認犯罪等語(見本院卷第33頁)
    ，且該條項所列各款為竊盜之加重條件，如犯竊盜罪兼具數
    款加重情形時，因竊盜行為祇有一個，仍祇成立一罪，不能
    認係法律競合或犯罪競合（最高法院69年台上字第3945號判
    決可資參照），是此仍屬同一竊盜行為範疇，並無犯罪事實
    擴張或減縮之情形，自無須就此部分依刑事訴訟法第300條
    規定變更起訴法條，附此敘明。
　㈡被告於事實欄一㈡係基於單一之加重竊盜犯意，於密切接近之
    時間、同一地點陸續竊取同一告訴人所有之電纜線、捕蛇器
    及大鐵剪，侵害同一被害人之財產法益，各行為間之獨立性
    極為薄弱，依一般社會健全觀念，難以強行分開，在刑法評
    價上，應視為數個舉動之接續施行，合為包括之一行為予以
    評價，較為合理，應論以接續犯之包括一罪。
　㈢被告所犯上開二罪，犯意各別，行為互異，應分論併罰。　
　㈣爰以行為人之責任為基礎，審酌被告不思以正當方法獲取財
    物，率爾竊取土地公廟內之點香器為己用；復以踰越安全設
    備、攜帶兇器之手段，恣意竊取他人財物，侵害他人財產權
    ，顯然欠乏尊重他人財產權之正確態度，況告訴人於本院準
    備程序中陳稱：被告先前是因另案為受刑人沒有工作，始提
    供在農地之工作機會給他；後來被告離職後，就來農地偷東
    西賣掉等語（見本院卷第34頁），足認被告非但不念及恩情
    ，反恩將仇報，所為實屬不該，且其前有數次竊盜前科（未
    構成累犯），有臺灣高等法院被告前案紀錄表可參，亦見其
    素行不佳；惟念及其犯後始終坦承犯行，然未能與告訴人達
    成調解或和解，難認有悔悟之心，態度不佳，復考量其如事
    實欄一㈠所竊得之物為點香器1個，價值輕微；如事實欄一㈡
    係竊得大鐵剪、捕蛇器各1支，而電纜線部分則長達約20公
    尺，堪認此部分被害人之財產損害並非輕微，兼衡被告之犯
    罪動機、目的、所生危害、手段，暨其於本院審理時自陳之
    智識程度、家庭生活及經濟狀況等一切情狀（見本院卷第48
    頁），分別量處如主文所示之刑，並就得易科罰金部分，諭
    知易科罰金之折算標準，以資懲儆。
四、沒收部分：
　㈠按供犯罪所用、犯罪預備之物或犯罪所生之物，屬於犯罪行
    為人者，得沒收之；前二項之沒收，於全部或一部不能沒收
    或不宜執行沒收時，追徵其價額，刑法第38條第2項、第4項
    分別定有明文。查被告於如事實欄一㈡所示犯行中持以剪斷
    電纜線之老虎鉗1支，為其所有且係供本案所用之物，業據
    被告坦認在卷(見警卷第6頁、本院卷第34頁)，然未據扣案
    ，爰依上開規定，於其所犯該項罪刑項下宣告沒收，並於全
    部或一部不能沒收或不宜執行沒收時，追徵其價額。　
　㈡次按犯罪所得，屬於犯罪行為人者，沒收之；前二項之沒收
    ，於全部或一部不能沒收或不宜執行沒收時，追徵其價額，
    刑法第38條之1第1項、第3項分別定有明文。經查：
　⒈被告於如事實欄一㈠所示犯行，竊得點香器1個，核屬其犯罪
    所得且未據扣案，而被告於本院準備程序中供稱已將其丟棄
    （見本院卷第32頁），是並未實際合法發還予被害人，爰依
    刑法第38條之1第1項前段、第3項之規定，於其所犯該項罪
    刑項下宣告沒收，並於全部或一部不能沒收或不宜執行沒收
    時，追徵其價額。　　
  ⒉被告於如事實欄一㈡所示犯行，竊得電纜線20公尺、捕蛇器及
    大鐵剪各1支，均屬其犯罪所得，且被告於本院準備程序中
    供稱已將上開物品持以變賣，所賣得價金均已花用完畢（見
    本院卷第32頁至第34頁），足見上開物品亦未扣案，也未合
    法發還被害人，自亦應依刑法第38條之1第1項前段、第3項
    之規定，均於其所犯該項罪刑項下宣告沒收，並於全部或一
    部不能沒收或不宜執行沒收時，追徵其價額。　
  ㈢末按沒收具獨立之法律效果，已非屬從刑，故於宣告多數沒
    收之情形，既非數罪併罰，自無庸再就沒收部分，合併宣告
    。惟檢察官執行時，仍應依刑法第40條之2第1項規定「宣告
    多數沒收者，併執行之。」處理，附此敘明。
據上論斷，應依刑事訴訟法第273條之1第1項、第299條第1項前
段，判決如主文。
本案經檢察官盧惠珍提起公訴，檢察官廖維中到庭執行職務。
中　　華　　民　　國　　111 　年　　5 　　月　　27　　日
                  刑事第二庭    法  官   吳昭億
以上正本證明與原本無異。
如不服本判決應於收受判決後20日內向本院提出上訴書狀，並應
敘述具體理由；其未敘述上訴理由者，應於上訴期間屆滿後20日
內向本院補提理由書（均須按他造當事人之人數附繕本）「切勿
逕送上級法院」。
中　　華　　民　　國　　111 　年　　5 　　月　　27　　日
                                書記官   蕭秀蓉   
附錄本論罪科刑法條：
中華民國刑法第320條
意圖為自己或第三人不法之所有，而竊取他人之動產者，為竊盜
罪，處5年以下有期徒刑、拘役或50萬元以下罰金。
意圖為自己或第三人不法之利益，而竊佔他人之不動產者，依前
項之規定處斷。
前二項之未遂犯罰之。
中華民國刑法第321條
犯前條第1項、第2項之罪而有下列情形之一者，處6月以上5年以
下有期徒刑，得併科50萬元以下罰金：
一、侵入住宅或有人居住之建築物、船艦或隱匿其內而犯之。
二、毀越門窗、牆垣或其他安全設備而犯之。
三、攜帶兇器而犯之。
四、結夥三人以上而犯之。
五、乘火災、水災或其他災害之際而犯之。
六、在車站、港埠、航空站或其他供水、陸、空公眾運輸之舟、
    車、航空機內而犯之。
前項之未遂犯罰之。